臺灣桃園地方法院刑事判決　　　　　　　94年度訴緝字第89號
公　訴　人　臺灣桃園地方法院檢察署檢察官
被　　　告　甲○○
上列被告因竊盜案件，經檢察官提起公訴（93年度偵字第16718
號），本院判決如下：
    主  文
甲○○結夥三人以上，攜帶兇器竊盜，累犯，處有期徒刑捌月。
扣案之螺絲起子壹支沒收。
    事  實
一、甲○○前於民國89年間，因竊盜案件，經本院判處有期徒刑
    10月確定，並於91年1 月2 日因縮刑期滿執行完畢，猶不知
    惕勵，因許文宗（業經本院判決有罪在案，現經上訴臺灣高
    等法院中）於93年10月10日晚間某時許，駕駛前向酈中定商
    借僅掛有1 面已因失竊而報廢車牌（號碼ＭＩ—3873號）之
    自用小客車，搭載酈中揚（業經本院判決有罪在案，現經上
    訴臺灣高等法院中）與甲○○欲一同前往桃園縣桃園市某處
    訪友，而於93年10月10日晚間8 時許，行至桃園縣桃園市○
    ○路某處時，因甲○○認為上開自用小客車僅懸掛1 面車牌
    ，易為警臨檢攔查，遂與許文宗、酈中揚基於意圖為自己不
    法所有之犯意聯絡，於93年10月10日晚間9 時許，在桃園縣
    桃園市○○○街力行市場旁，見乙○○所有車號Ｆ6 ─5323
    號自用小客車（下稱上開自小客車）停放路旁，趁無人之際
    ，即推由酈中揚持用酈中揚所有客觀上足以對人之生命、身
    體造成危害之兇器螺絲起子1 支（下稱上開螺絲起子，全部
    長約18．5 公分，金屬部分長約10公分，前端呈現十字狀）
    將上開自小客車之2 面車牌拆下，而許文宗、甲○○則在旁
    把風，得手後，其等3 人再一同前往位於桃園縣桃園市○○
    ○街、力行路口之土地公廟前，欲將竊得之上開車牌換裝上
    許文宗駕駛之自用小客車，嗣於同日晚間9 時30分許，其等
    已換裝其中1 面車牌時，適警巡邏經過而查獲，並扣得上開
    酈中揚所有供犯本件加重竊盜罪所用之螺絲起子1 支、竊得
    之上開自小客車車牌2 面等物，進而循線查悉上情。
二、案經桃園縣政府警察局桃園分局報告臺灣桃園地方法院檢察
    署檢察官偵查起訴。
    理  由
一、訊據被告甲○○固坦認於93年10月10日晚間9 時30分許，在
    桃園縣桃園市○○○街、力行路口之土地公廟前，與原同案
    被告許文宗、酈中揚一起為警查獲之事實，惟矢口否認有何
    結夥三人以上，攜帶兇器加重竊盜犯行，辯稱：案發當時伊
    人在車上，並非伊下手去竊取，完全與伊無關云云。然查，
    上揭被告與原同案被告許文宗、酈中揚於上開時、地，共同
    持上開客觀上足以對人之生命、身體造成危害之兇器螺絲起
    子1 支，竊取被害人乙○○所有上開自小客車之車牌2 面之
    事實，業據被告於警詢中供述甚詳在卷（見93年度偵字第16
    718 號偵查卷第15頁反面），且原同案被告酈中揚於本院審
    理中就其於上開時、地，持用上開螺絲起子，下手竊取上開
    自小客車之車牌2 面一情坦白承認。又被害人乙○○於警詢
    中就其失竊上開自小客車之車牌2 面之情節指述明確在卷（
    見同上偵查卷第27頁），另證人即查獲本案之警員王明吉、
    何宗遠、陳俊賢亦先後本院審理中就查獲本案之過程結證屬
    實在卷（見本院94年3 月16日、同年3 月30日、同年4 月25
    日審判筆錄），復有贓物領據認領保管單1 紙（附於同上偵
    查卷第28頁）；查獲現場照片14幀（附於同上偵查卷第38至
    44頁）附卷可稽，及上開螺絲起子1 支扣案足資佐證。至被
    告雖以上揭情詞置辯，然已與前揭事證有間，況原同案被告
    酈中揚於本院審理中所供其下手竊取上開自小客車車牌2 面
    一節，與被告於警詢中所供之情節一致，且被告於本院審理
    中亦供稱：（問：你是否知道酈中揚下車去拔車牌？）知道
    。當時我們在力行市場繞，並且找目標，由酈中揚下車拔車
    牌，許文宗開車，我坐在車子裡面，我們的車與被害人的車
    子併排停車；（問：是否由你提議僅有1 面車牌，容易被警
    察查到，要再拔1 面車牌？）我在還沒有出發前有跟許文宗
    講，但是並不是我下手去拔的，我只有提議而已，後來載了
    酈中揚後，許文宗就在車上講說要拔車牌等語明確在卷（見
    本院94年6 月22日審判筆錄），則堪認被告於本院審理中改
    稱：本件與伊完全無關云云，實難憑信，而應以其於警詢中
    所供方與事實相符。再者，依前述，被告與原同案被告許文
    宗、酈中揚基於意圖為自己不法所有之犯意連絡，於上開時
    、地，推由酈中揚持上開螺絲起子，下手竊取上開自小客車
    車牌2 面，而被告與同案被告許文宗則在旁把風，是被告與
    原同案被告許文宗、酈中揚就上開加重竊盜犯行，有犯意聯
    絡、行為分擔一節，亦堪認定。據上，被告上開所辯不可採
    取，本件事證明確，被告上揭加重竊盜犯行足可認定，應依
    法論科。
二、被告甲○○等人持用於竊取上開自小客車車牌2 面之螺絲起
    子1 支，全部長約18．5 公分，金屬部分長約10公分，前端
    呈現十字狀，有本院94年2 月25日勘驗筆錄在卷可佐，如持
    以揮舞，當能對人之生命、身體造成危險，應屬兇器無誤。
    核被告與原同案被告許文宗、酈中揚共同持用上開螺絲起子
    ，竊取被害人乙○○所有上開自小客車之車牌2 面之所為，
    係犯刑法第321 條第1 項第3 款、第4 款之結夥三人以上，
    攜帶兇器加重竊盜罪。被告與原同案被告許文宗、酈中揚就
    上開結夥三人以上，攜帶兇器加重竊盜犯行，有犯意聯絡、
    行為分擔，應論以共同正犯。查被告前有如事實欄所載之犯
    罪科刑執行情形，有臺灣高等法院被告前案紀錄表1 紙在卷
    可稽，其於前案執行完畢後五年內再犯本件有期徒刑以上之
    罪，應依刑法第47條規定論以累犯，並依法加重其刑。爰審
    酌被告正值壯年之期，不思正途，為供己使用，竟竊取被害
    人所有之財物，所為非是，及其之素行、犯罪之動機、目的
    、手段、所生損害、生活狀況、智識程度、犯後態度等一切
    情狀，量處如主文所示之刑，以資懲儆。
三、末查，扣案之上開螺絲起子1 支，係共犯酈中揚所有，供被
    告等犯本件加重竊盜罪所用之物，業據共犯酈中揚於本院審
    理中供承在卷，應依刑法第38條第1 項第2 款之規定予以宣
    告沒收，併此敘明。
據上論斷，應依刑事訴訟法第299 條第1 項前段，刑法第28條、
第321 條第1 項第3 款、第4 款、第47條、第38條第1 項第2 款
，判決如主文。
本案經檢察官孫沛琦到庭執行職務。
中　　華　　民　　國　　94　　年　　7 　　月　　29　　日
                          臺灣桃園地方法院刑事第十二庭
                              審判長法  官  游  紅  桃
                                    法  官  林  家  賢
                                    法  官  王  美  玲
以上正本證明與原本無異。
如不服本判決，應於判決送達後10日內向本院提出上訴狀 (應附
繕本)， 上訴於臺灣高等法院。
                                    書記官  張  子  涵
中　　華　　民　　國　　94　　年　　7 　　月　　29　　日
附論罪科刑依據之法條：
刑法第321條
犯竊盜罪而有左列情形之一者，處六月以上、五年以下有期徒刑
：
一  於夜間侵入住宅或有人居住之建築物、船艦或隱匿其內而犯
    之者。
二  毀越門扇、牆垣或其他安全設備而犯之者。
三  攜帶兇器而犯之者。
四  結夥三人以上而犯之者。
五  乘火災、水災或其他災害之際而犯之者。
六  在車站或埠頭而犯之者。
